臺灣雲林地方法院刑事判決
111年度易字第521號
公  訴  人  臺灣雲林地方檢察署檢察官
被      告  林東漢


上列被告因違反毒品危害防制條例案件，經檢察官追加起訴（11
1年度偵字第7316號），被告於準備程序中就被訴事實為有罪之
陳述，經本院合議庭裁定由受命法官獨任進行簡式審判程序，判
決如下：
    主  文
林東漢犯如附表一所示之罪，各處如附表一所示之刑。應執行有
期徒刑陸月，如易科罰金，以新臺幣壹仟元折算壹日。
    事  實
一、林東漢明知海洛因係毒品危害防制條例第2條第2項第1款所
    列管之第一級毒品，非經許可不得持有，詎其為協助友人林
    宜民、陳松明購買毒品，竟基於幫助他人持有海洛因之各別
    犯意，分別於附表一編號1至4所所示時間，以附表一編號1
    至4所示之方式，幫助林宜民、陳松明持有第一級毒品海洛
    因。嗣因員警接獲線報，查知黃浩嘉涉嫌販賣毒品（黃浩嘉
    涉犯販賣第一級毒品罪嫌部分，由本院另以111年度訴字第5
    04號案件審理），持本院核發之111年度聲監字第89號、聲
    監續字第188號通訊監察書，對黃浩嘉持用之上開門號實施
    通訊監察，始悉上情。
二、案經雲林縣警察局西螺分局報告臺灣雲林地方檢察署檢察官
    偵查後追加起訴。　　　　
    理  由
一、程序部分
　　被告林東漢所犯之罪，係死刑、無期徒刑、最輕本刑為3年
    以上有期徒刑以外之罪，亦非高等法院管轄第一審案件，被
    告於準備程序就前揭被訴事實為有罪之陳述，經依法告知簡
    式審判程序之旨，並聽取當事人之意見後，本院合議庭認無
    不得或不宜依簡式審判程序進行之情形，爰依刑事訴訟法第
    273條之1第1項規定，裁定本案由受命法官獨任進行簡式審
    判程序，是本案之證據調查，依同法第273條之2規定，不受
    同法第159條第1項、第161條之2、第161條之3、第163條之1
    及第164條至第170條規定之限制。
二、認定犯罪事實所憑之證據及理由
　  上揭犯罪事實，業據被告於警詢、偵查、本院準備程序及審
    理時均坦承不諱（偵6276卷第211至245頁、第295至302頁、
    第322至323頁，偵7316卷第15至49頁，本院卷第60頁、第62
    頁、第70頁），核與證人林宜民於警詢及偵查中之證述（偵
    6276卷第161至189頁、第293至295頁，偵7316卷第53至81頁
    ）、證人陳松明於警詢及偵查中之證述（偵6276卷第263至2
    72頁、第273至274頁，偵7316卷第85至94頁）情節大致相符
    ，並有如附表二所示之通訊監察譯文（偵6276卷第15至17頁
    、第20至21頁）及本院111年度聲監字第89號、111年度聲監
    續字第188號通訊監察書暨電話附表各1份（偵7316卷第95至
    98頁）在卷可稽，足認被告前開任意性自白與事實相符，堪
    以採信。是本案事證明確，被告上開犯行堪以認定，應依法
    論科。
三、論罪科刑
　㈠按轉讓（包括有償及無償）毒品與代購毒品之行為性質及法
    律上評價未盡相同，前者係將自己所有或持有之毒品以移轉
    所有權之意思交付予他方，在法律評價上構成毒品危害防制
    條例第8條之轉讓毒品罪，而後者則係以幫助他人持有、施
    用、販賣或其他目的而代該他人向販賣毒品者購買毒品交付
    予他人，在法律評價上視其代他人購買毒品之目的而分別論
    以幫助持有、施用、販賣毒品罪或其他相當之罪名（最高法
    院110年度台上字第2025號判決意旨參照）。查被告就附表
    一編號1所示犯罪事實欄部分，係受林宜民委託，代為向黃
    浩嘉聯繫購買毒品，並由林宜民與黃浩嘉自行完成該次交易
    ；就附表一編號2所示犯罪事實欄部分，亦係受林宜民委託
    ，代為向黃浩嘉聯繫購買毒品後，帶同林宜民前往約定地點
    ，由林宜民與黃浩嘉交易毒品，並完成交付；就附表一編號
    3、4所示犯罪事實欄部分，係受陳松明委託，代為向黃浩嘉
    購買毒品並交付予陳松明，是被告就前揭犯罪事實，均屬無
    償受他人委託，主觀上基於便利、助益委託人林宜民及陳松
    明持有毒品之目的而為，揆諸上開說明，應論以幫助持有毒
    品罪。
　㈡核被告就附表一編號1至4所為，均係犯刑法第30條第1項、毒
    品危害防制條例第11條第1項之幫助持有第一級毒品罪。
　㈢被告如附表一編號1至4所示之4次幫助持有第一級毒品犯行，
    犯意各別，行為互殊，應分論併罰。
　㈣按被告構成累犯之事實及應加重其刑之事項，均應由檢察官
    主張並具體指出證明之方法後，經法院踐行調查、辯論程序
    ，方得作為論以累犯及是否加重其刑之裁判基礎（最高法院
    刑事大法庭110年度台上大字第5660號裁定意旨參照）。查
    本件追加起訴書並未記載被告構成累犯前科，且檢察官就被
    告構成累犯之事實及應加重其刑事項，亦未具體指出證明之
    方法，是依前揭說明，爰不依職權調查、認定被告是否構成
    累犯及有無依累犯規定加重其刑之必要，但仍依刑法第57條
    第5款規定，將被告可能構成累犯之前科、素行資料列為本
    案犯行之量刑審酌事由，附此敘明。
　㈤被告就附表一編號1至4所為之幫助持有第一級毒品罪，為幫
    助犯，本院衡酌其犯罪情節較正犯為輕，應依刑法第30條第
    2項規定，按正犯之刑減輕之。
　㈥爰審酌被告為幫助友人購買毒品而為本案犯行，無視於國家
    防制毒品危害之禁令，增加毒品在社會流通之危險性，戕害
    他人之身心發展，使購買毒品者亦沈淪於此，殊值非難；惟
    念及被告犯後坦承不諱，態度良好，頗有悔意，兼衡被告涉
    犯本案犯罪動機、目的、手段，暨被告自陳高中畢業之智識
    程度，擔任臨時工，月收入約新臺幣（下同）18,000元，離
    婚，2名子女均已成年，現與大哥及姪子同住，大嫂為植物
    人狀態目前住院中之家庭經濟生活狀況（本院卷第71頁），
    且被告前有多次施用毒品之前案紀錄，有臺灣高等法院被告
    前案紀錄表在卷可考，素行非佳等一切情狀，分別量處如主
    文所示之刑，並諭知易科罰金之折算標準。本院並酌以刑法
    第51條第5款係採限制加重原則，而非累加原則之意旨，且
    被告本案所犯各罪皆為同一罪名，衡量其所犯罪名之異同及
    重刑加重之邊際效益，認累加過重之執行刑，無益被告之教
    化及復歸社會，為期有效之警示及更生，兼顧刑罰衡平之要
    求及矯正受刑人之目的等情，定其應執行之刑如主文所示，
    並諭知易科罰金之折算標準，以示警惕，並期收矯治之效。
　㈦至被告雖請求給予緩刑宣告，惟按刑法第74條第1項規定：「
    受2年以下有期徒刑、拘役或罰金之宣告，而有下列情形之
    一，認以暫不執行為適當者，得宣告2年以上5年以下之緩刑
    ，其期間自裁判確定之日起算：一、未曾因故意犯罪受有期
    徒刑以上刑之宣告者。二、前因故意犯罪受有期徒刑以上刑
    之宣告，執行完畢或赦免後，5年以內未曾因故意犯罪受有
    期徒刑以上刑之宣告者。」查被告前因違反毒品危害防制條
    例案件，經本院以108年度訴字第347號判決判處有期徒刑10
    月確定情，有臺灣高等法院被告前案紀錄表在卷可參，是其
    不符緩刑要件，被告請求給予緩刑宣告，於法不合，併予敘
    明。
四、沒收部分
　　未扣案之行動電話1支（含門號0000000000號SIM卡1張），
    雖為被告所有供其連絡本案犯行所用之物，惟考量被告本案
    係被動受託幫助他人購買毒品，該行動電話應主要用於日常
    生活所需，尚欠缺刑法上之重要性，且上開行動電話未據扣
    案，復無證據證明仍存在，因非屬義務沒收之物，為免將來
    執行困難，爰不另為沒收之諭知，附此敘明。
據上論斷，應依刑事訴訟法第273條之1第1項、第299條第1項前
段（僅引程序法條），判決如主文。
本案經檢察官莊珂惠追加起訴，檢察官劉建良到庭執行職務。　
中　　華　　民　　國　　111 　年　　11　　月　　17 　 日
                  刑事第六庭    法  官   鄭媛禎 
以上正本證明與原本無異。
如不服本判決應於收受判決後 20 日內向本院提出上訴書狀，並
應敘述具體理由；其未敘述上訴理由者，應於上訴期間屆滿後20
 日內向本院補提理由書（均須按他造當事人之人數附繕本）。
「切勿逕送上級法院」。
                                書記官   王姵珺
中　　華　　民　　國　　111 　年　　11　　月　　18　　日
附錄本案論罪科刑法條：
中華民國刑法第30條
幫助他人實行犯罪行為者，為幫助犯。雖他人不知幫助之情者，
亦同。
幫助犯之處罰，得按正犯之刑減輕之。
毒品危害防制條例第11條
持有第一級毒品者，處 3 年以下有期徒刑、拘役或新臺幣 30
萬元以下罰金。
持有第二級毒品者，處 2 年以下有期徒刑、拘役或新臺幣 20
萬元以下罰金。
持有第一級毒品純質淨重十公克以上者，處 1 年以上 7 年以下
有期徒刑，得併科新臺幣 1 百萬元以下罰金。
持有第二級毒品純質淨重二十公克以上者，處 6 月以上 5 年以
下有期徒刑，得併科新臺幣 70 萬元以下罰金。
持有第三級毒品純質淨重五公克以上者，處 2 年以下有期徒刑
，得併科新臺幣 20 萬元以下罰金。
持有第四級毒品純質淨重五公克以上者，處 1 年以下有期徒刑
，得併科新臺幣 10 萬元以下罰金。
持有專供製造或施用第一級、第二級毒品之器具者，處 1 年以
下有期徒刑、拘役或新臺幣 10 萬元以下罰金。

附表一：被告之犯罪事實
編號 犯罪事實 所犯罪名及宣告刑 1 林東漢於民國111年2月24日前某日某時許，受林宜民委託以其持用之門號0000000000號行動電話，與持用門號0000000000號行動電話之黃浩嘉聯繫交易毒品事宜，並相約於雲林縣虎尾鎮某處見面後，由林宜民向黃浩嘉購買1,000元之海洛因，當天並由黃浩嘉載同林宜民返回麥寮，以此方式幫助林宜民持有第一級毒品。嗣黃浩嘉於附表二編號1所示之時間與林東漢聯絡，並提及當天交易金額及免費搭載林宜民之事。 林東漢幫助持有第一級毒品，處有期徒刑參月，如易科罰金，以新臺幣壹仟元折算壹日。 2 林東漢於附表二編號2所示之時間，受林宜民委託以其持用之門號0000000000號行動電話，與持用門號0000000000號行動電話之黃浩嘉聯繫交易毒品事宜，嗣於同日20時34分後某時許，上開三人在址設雲林縣○○鎮○○路00號之四維租書店見面，由黃浩嘉載同林東漢、林宜民前往址設雲林縣○○鎮○○路0段00號之小北百貨，再由黃浩嘉向林宜民拿取2,500元，並上樓向綽號「冬瓜」之上游拿取毒品海洛因3包後，下樓交付予林宜民，以此方式幫助林宜民持有第一級毒品。 林東漢幫助持有第一級毒品，處有期徒刑肆月，如易科罰金，以新臺幣壹仟元折算壹日。 3 林東漢於附表二編號3所示之時間，受陳松明委託以其持用之門號0000000000號行動電話，與持用門號0000000000號行動電話之黃浩嘉聯繫交易毒品事宜後，由林東漢至陳松明位於雲林縣虎尾鎮之住處拿取陳松明交付之1,000元後，於同日19時10分後某時許，至址設雲林縣○○鎮○○路000○00號之泰安診所，由林東漢交付1,000元予黃浩嘉並拿取1包海洛因後返回陳松明住處交付上開毒品予陳松明，以此方式幫助陳松明持有第一級毒品。 林東漢幫助持有第一級毒品，處有期徒刑參月，如易科罰金，以新臺幣壹仟元折算壹日。 4 林東漢於附表二編號4所示之時間，受陳松明委託先至陳松明位於雲林縣虎尾鎮之住處拿取1,000元後，再以陳松明持用之門號0000000000號行動電話，與持用門號0000000000號行動電話之黃浩嘉聯繫交易毒品事宜後，於同日19時20分後某時許，至址設雲林縣○○鎮○○路000號之順天宮，由林東漢將陳松明所交付之1,000元交予黃浩嘉並拿取1包海洛因後返回陳松明住處交付上開毒品予陳松明，以此方式幫助陳松明持有第一級毒品。 林東漢幫助持有第一級毒品，處有期徒刑參月，如易科罰金，以新臺幣壹仟元折算壹日。 

附表二：通訊監察譯文
編號  時      間        通 訊 監 察 譯 文 內 容          備      考  １ ① 111年2月24日15時33分                                                                                                    Ａ：0000-000000（黃浩嘉）                 ↓          Ｂ：0000-000000（林東漢）    ㈠佐證附表一編號1之犯罪事實。 ㈡通訊監察譯文出處：偵6276卷第15至16頁 ㈢本院111年度聲監字第89號通訊監察書暨電話附表（偵7316卷第95至98頁） ㈣基地台位置： ①雲林縣○○鎮○○里○○路00巷00號樓頂 ②雲林縣○○鎮○○街000號13樓   Ｂ：喂。 Ａ：「阿肥」。 Ｂ：哼。 Ａ：我告訴你。 Ｂ：哼。 Ａ：今晚你朋友，麥寮那個若來，那個1仟要還我表弟喔，他說今晚要拿給他喔。 Ｂ：喔好。 Ａ：就跟他拿起來啦。 Ｂ：好，好。    　　        ② 111年2月24日19時38分                                                                                                                                                    Ａ：0000-000000（黃浩嘉）                 ↓          Ｂ：0000-000000（林東漢）      Ｂ：喂。 Ａ：喂，啊有嗎？ Ｂ：他也沒有打給我你是咧，他也沒有來。 Ａ：幹他娘的這麼這様？奇怪咧，這樣實在很不好咧。 Ｂ：也沒有過來啊。 Ａ：幹，我是比較好騙嗎，奇怪，那天當計程車幫他走，載他回去到他們那裡，也沒拿車錢唬，又在那邊一直盧，叫我去找，啊就剩我表弟那邊還有剩你知道嗎？ Ｂ：嘿。 Ａ：叫我向我表弟那個一下，啊現在用一用向人家說今天啊現在又沒有消息，啊怎麼都遇到這種，我實在的。 Ｂ：他有留電話嗎？ Ａ：沒啦，我怎麼可能去向他留電話，我不可能去向他留電話。 Ｂ：我查看看。 Ａ：嘿啦，你那個跟他講一下啦。 Ｂ：好，好。 Ａ：嘿啊。 Ｂ：好。  ２ ① 111年2月25日18時15分 Ａ：0000-000000（黃浩嘉）                 ↑                  Ｂ：0000-000000（林東漢）  ㈠佐證附表一編號2之犯罪事實。 ㈡通訊監察譯文出處：偵6276卷第16至17頁 ㈢本院111年度聲監字第89號通訊監察書暨電話附表（偵7316卷第95至98頁） ㈣基地台位置： ①雲林縣○○鎮○○街000號13樓 ②雲林縣○○鎮○○街000號13樓 ③雲林縣○○鎮○○街000號13樓 ④雲林縣○○鎮○○街000號13樓 ⑤雲林縣○○鎮○○街000號13樓 ⑦雲林縣○○鎮○○街000號13樓 ⑧雲林縣○○鎮○0里○○路000號5樓   Ｂ：喂。 Ａ：怎樣？ Ｂ：你在哪裡？ Ａ：我在家裡啊。 Ｂ：哈啊？ Ａ：我在家裡啦。 Ｂ：你過來7-11超商，你來7-11。 Ａ：什麼來7-11？ Ｂ：你來7-11，我和「麥寮仔」在等你。 Ａ：喔。 Ｂ：你來7-11這裡。 Ａ：我叫我弟弟過去啦。 Ｂ：沒啦，你出來啦。 Ａ：喔，人甘苦啊。不能在家裡啦。 Ｂ：不然你過。 Ｂ：不然我去你家，去你家。 Ａ：不行，不行啦，來7-11這裡啦。   ② 111年2月25日18時22分 Ａ：0000-000000（黃浩嘉）                 ↑                  Ｂ：0000-000000（林東漢）    Ａ：喂。 Ｂ：你聯絡那個，看能，25看能不能拿3包嗎？ Ａ：好啦。 Ｂ：嗯。Ａ：好啦。 Ｂ：你馬上聯絡。 Ａ：好。   ③ 111年2月25日18時23分 Ａ：0000-000000（黃浩嘉）                 ↓          Ｂ：0000-000000（林東漢）      Ｂ：喂。 Ａ：你馬上過來，回來載我啦。 Ｂ：好啦，好啦。 Ａ：我等很久了。 Ｂ：好啦，好啦。   ④ 111年2月25日18時26分 Ａ：0000-000000（黃浩嘉）                 ↓          Ｂ：0000-000000（林東漢）      Ｂ：喂，到你家了，到你家了，走出來，走出來，到門口了。   ⑤ 111年2月25日18時44分 Ａ：0000-000000（黃浩嘉）                 ↑                  Ｂ：0000-000000（林東漢）    Ａ：怎樣。 Ｂ：喂，你是晚上要上去的嗎，如果1個小時30分會回來就會等，如超過2個小時沒回來他就不等了，拜託你問他一下。 Ａ：員林來回不用那麼久啦。 Ｂ：不是啦，1個多小時他要等啦。 Ａ：1個多小時而巳啦。 Ｂ：啊如果超過2個小時就不等了。 Ａ：我就告訴你員林來回1個多小時而已。 Ｂ：喔。 Ａ：我已走到不要走了。 Ｂ：他也不是自己開車的。 Ａ：好啦，好啦，我問他一下啦。   ⑥ 111年2月25日18時49分 Ａ：0000-000000（黃浩嘉）                 ↓          Ｂ：0000-000000（林東漢）     簡訊：八点半之前回來   ⑦ 111年2月25日19時51分 Ａ：0000-000000（黃浩嘉）                 ↑                  Ｂ：0000-000000（林東漢）    Ａ：喂。 Ｂ：喂。 Ａ：喂。 Ｂ：我在「四維」這裡等喔，我在「世維」喔，我在「世維」在等你喔。 Ａ：好，好。   ⑧ 111年2月25日20時34分 Ａ：0000-000000（黃浩嘉）                 ↑                  Ｂ：0000-000000（林東漢）    Ａ：喂。 Ｂ：你人回來了嗎？ Ａ：回來了啦。 Ｂ：啊我在「世維」這裡。 Ａ：嘿，我快到位了。 Ｂ：好，好。（背景聲音：要到了，要到了。）   ３ ① 111年3月18日18時57分 Ａ：0000-000000（黃浩嘉）                 ↑                  Ｂ：0000-000000（林東漢） ㈠佐證附表一編號3之犯罪事實。 ㈡通訊監察譯文出處：偵6276卷第20頁 ㈢本院111年度聲監字第89號通訊監察書暨電話附表（偵7316卷第95至98頁） ㈣基地台位置： ①雲林縣○○鎮○○路00號7樓頂 ②雲林縣○○鎮○○路00號7樓頂    Ａ：怎樣？ Ｂ：啊你在哪裡？ Ａ：我在「泰安」啦。 Ｂ：哈啊。 Ａ：我在「泰安」。 Ｂ：「泰安」那個珍所嗎？ Ａ：嘿啊。 Ｂ：你去打針嗎？ Ａ：哈啊？ Ｂ：你去打針嗎？ Ａ：沒啦，我載我老母來作復健啦。 Ｂ：喔，喔，喔。 Ａ：怎樣？Ｂ：現在，現在，「松明」很久沒打給我，現在又打給我了。 Ａ：誰？ Ｂ：「松明」啦。 Ａ：正經的嗎？ Ｂ：「松明」啦。 Ａ：喔，啊這様咧？ Ｂ：他說要一碗啦，講他要一仟啦。 Ａ：對啊，啊這樣咧？ Ｂ：啊我要直接去嗎？ Ａ：你來「泰安」這裡，我人在「泰安」啦。 Ｂ：你在「泰安」喔。 Ａ：嗯。 Ｂ：好，好。   ② 111年3月18日19時10分 Ａ：0000-000000（黃浩嘉）                 ↑                  Ｂ：0000-000000（林東漢）    Ａ：喂。 Ｂ：喂，「泰安」在哪一條路我臨時忘記了。 Ａ：車頭對象這邊沒有嗎，在加油站後面啊。 Ｂ：你說哪裡的車頭，台西客運嗎？ Ａ：對啊。 Ｂ：台西客運，麥當勞那條路嗎？ Ａ：嘿啦，轉進來，再轉右邊啦。 Ｂ：喔，喔，我知我知。 Ａ：嗯。  ４ ① 111年4月19日18時51分 Ａ：0000-000000（黃浩嘉）                 ↑                  Ｂ：0000-000000（陳松明） 　  【林東漢接聽】 ㈠佐證附表一編號4之犯罪事實。㈠ ㈡通訊監察譯文出處：偵6276卷第21頁 ㈢本院111年度聲監續字第188號通訊監察書暨電話附表（偵7316卷第95至98頁） ㈣基地台位置： ①雲林縣○○○○里○○○路0段000號8樓 ②雲林縣○○鎮○○里○○路000號5樓 ③雲林縣○○鎮○○里○○路000號5樓 ④雲林縣○○鎮○○里○○路00巷00號12樓 　   Ａ：喂。 Ｂ：喂，「國仔」嗎，我是「肥仔」啦。 Ａ：吼。 Ｂ：啊你有在車上找到嗎？ Ａ：找沒啦我才打電話也都沒有鈴啊。 Ｂ：我那支手機有時候會變靜音沒有聲音。 Ａ：嘿。 Ｂ：有時會靜音有時候打會沒有聲音啦，有時候。 Ａ：啊打電燈也會閃亮啊。 Ｂ：嗯。Ａ：應該電燈也會亮啊怕你丟在路上。 Ｂ：啊我打又會鈴啊。 Ａ：啊會鈴就表示沒有人撿到你知道嗎？ Ｂ：哈啊？ Ａ：我是感覺你不知道是在哪裡丟了，掉在大馬路也會有人撿到啊我就從抽水站直接騎回去這様而已。 Ａ：在馬光厝，你有確定沒在那裡丢掉的？ Ｂ：哈啊。 Ａ：在馬光厝那邊你確定沒有掉了。 Ｂ：在拿鳳梨的時候看沒有没掉了。 Ａ：拿鳳犁梨時如掉了也會有人撿去。 Ｂ：對啊，照說在鳳梨店掉了也會有人撿到啊。 Ａ：那就是表示沒有人撿到啊，幹，再想看看啦。 Ｂ：沒，沒，沒。 Ａ：我打也有鈴啊。 Ｂ：欸，欸，欸，欸。 Ａ：怎樣？ Ｂ：那個剖一啦。 Ａ：好啊。 Ｂ：啊我要去你家還是怎樣？ Ａ：啊我出來要包便當啊。 Ｂ：你要包便當？ Ａ：嘿啊。 Ｂ：你來那個「順天宮」這裡好嗎？ Ａ：誰？ Ｂ：「順天宮」這裡。 Ａ：「順天宮」？ Ｂ：「關公廟」這裡。 Ａ：喔。 Ｂ：「順天宮」這，「關公廟」這邊啦。 Ａ：好啦，好啦。 Ｂ：你再打這支電話，拜託你再打這支電話。 Ａ：好啦。 Ｂ：你到了打這支電話。   ② 111年4月19日18時58分 Ａ：0000-000000（黃浩嘉）                 ↓                  Ｂ：0000-000000（陳松明） 　  【林東漢接聽】    Ｂ：喂。 Ａ：我在口了。 Ｂ：好，好。   ③ 111年4月19日19時3分 Ａ：0000-000000（黃浩嘉）                 ↑                  Ｂ：0000-000000（陳松明） 　  【林東漢接聽】    Ａ：哭吆，「順天宮」在哪裡我跑去「福安宮」。 Ｂ：沒啦「順天宮」就在黃昏市場這邊。 Ａ：黃昏市場那邊有個「順天宮」。 Ｂ：阿「土地公廟」再過去不是「順天宮」，阿「順天宮」再過去就「三寶堂」，鐵支路這，這鐵支路。 Ａ：嗯。 Ｂ：嘿啊，現在就在「順天宮」這邊等你。 Ａ：好，好，好。 Ｂ：怕你搞錯了，嘿啦。 Ａ：好，好。　　   ④ 111年4月19日19時20分 Ａ：0000-000000（黃浩嘉）                 ↓                  Ｂ：0000-000000（陳松明）    Ａ：我到了喔。 Ｂ：好，好，好，出去了，出去了。